臺灣嘉義地方法院刑事判決　　　　　　　 100年度易字第50號
公　訴　人　臺灣嘉義地方法院檢察署檢察官
被　　　告　紀建州
選任辯護人　張雯峰律師
選任辯護人　奚淑芳律師
選任辯護人　黃曉薇律師
上列被告因賭博案件，經檢察官提起公訴（99年度偵字第3194號
），被告於準備程序中就被訴事實為有罪之陳述，經本院合議庭
裁定由受命法官改依簡式程序審理，判決如下：
    主  文
紀建州共同犯圖利聚眾賭博罪，處有期徒刑壹年陸月。緩刑參年
，並應於本判決確定之日起壹年內，向公庫支付新臺幣壹佰萬元
，並應於本判決確定之日起貳年內，向指定之公益團體、地方自
治團體或社區，提供壹佰陸拾小時之義務勞務，緩刑期間付保護
管束。扣案如附表除編號8、10及11外其餘所示之物均沒收。
    犯 罪 事 實
一、紀建州係華通資訊企業社負責人（營利事業統一編號：0000
    0000號，址設嘉義市○區○○路663 號4 樓），與真實姓名
    年籍不詳之成年人共同基於意圖營利供給賭博場所、聚眾賭
    博及在公眾得出入場所賭博財物之犯意聯絡，自民國98年8
    月14日起至99年3 月18日止，以華通資訊企業社辦公室為空
    中賭場，假大陸地區福建省廈門市「CEO 」公司為名架設大
    陸地區股票地下交易網站（網址868.a b8888.us、888.ab88
    88.us、889.ab88 88us及890.ab8888us）為賭博網站，聚集
    不特定人進行虛擬地下證券之對賭行為，且在華通資訊企業
    社辦公處所內裝設18臺電腦主機、28臺電腦螢幕、3 臺伺服
    器等傳輸設備作為賭客下注及對帳之用。並僱用知情而與之
    有上開共同犯意聯絡之蘇紀敏（另由臺灣嘉義地方法院檢察
    署檢察官為職權不起訴處分，及不知情之張文、陳星甯、
    吳靜宜、錢佩億、李佳雯等人（以上5 人均由同署檢察官另
    為不起訴處分）為員工，在上開辦公室，分別負責接受賭客
    買賣虛擬股票之委託、審核、行政、電話服務等工作。而其
    賭法係以大陸地區上海及深圳證券交易市場之個股為標的，
    下注時間為每週一至週五9 時30分起至11時30分止及同日13
    時起至15時止，並依紀建州所建立之傳銷上下線管理模式，
    由上線至下線區分為「大股東」、「股東」、「總代理」、
    「代理」及「會員」等身分。先由紀建州公司招攬與之具有
    上開犯意聯絡之「大股東」約42人，分別開立可供下線賭客
    下注簽賭之金額即授權金額約人民幣（下同）500 萬元至10
    億元及代號、密碼予各「大股東」，並與「大股東」約定拆
    帳方式。再由各「大股東」自行招攬與之具有上開犯意聯絡
    之「股東」、「總代理」、「代理」，並由「代理」招攬與
    其等對賭之「會員」賭客，再依上下線體系決定授權金額。
    「股東」之授權金額係由「大股東」決定，通常約為「大股
    東」之一半，而「總代理」之授權金額由「股東」決定，通
    常亦為「股東」之一半，「代理」之金額則由「總代理」決
    定，金額亦通常為「總代理」之一半，「會員」之授權金額
    則由「代理」決定。而僅具備「大股東」、「股東」、「總
    代理」、「代理」等身分之人只能決定下線之授權金額及開
    立代號、密碼，惟具有「會員」資格之賭客方能下注賭博，
    苟「大股東」、「股東」、「總代理」、「代理」等人欲自
    行下注賭博，則須一直經由授權取得「會員」賭客之資格後
    始得為之。除「大股東」之帳戶由紀建州管理外，其餘「股
    東」、「總代理」、「代理」等人及「會員」賭客之帳戶，
    則係由其上線經由紀建州所提供之網路管理頁面進入管理。
    而具有「會員」資格之賭客以電腦連接網際網路並依紀建州
    所提供之CEO 股票軟體（原名為「世華股票軟體」）登入上
    開網址為868.ya88.us 之賭博網站首頁，登入後即自行選擇
    由888.ab888us、889.ab8888.us或890.ab8888.us 網址進入
    賭博網頁，並輸入代號及密碼，指定欲下注股票種類代碼、
    買進或賣出張數及價位，「會員」下注後，若係賣出單則由
    張文受理，買入單則由錢佩億受理，若受理後認為係不正
    常之委託單，則經蘇紀敏授權後，即註銷該筆下注買賣委託
    單，該筆下注即不成交；若受理後認為係正常之買賣委託單
    ，則張文及錢佩億會在所受理之下單網頁上按下審核鈕，
    該筆下注即為成交，並併入下注金額收取交易金額千分之2
    至千分之4 之「手續費」。另「會員」下注較易贏錢之標的
    ，則會向該賭客收取約每次下注金額千分之1 至千分之2 之
    「點差費」；而當日沖銷即短線交易之「會員」於賣出時，
    並會向其收取下注金額千分之3 之「當沖費」；若「會員」
    下注買入標的後，未於當日賣出，則會依留倉標的價位按日
    收取萬分之4 之「留倉費」。該賭博網站「會員」每日下注
    金額約為4,500 萬元，倘每月以約20日之證券市場交易日計
    算，每月下注金額約為9 億元。然紀建州實際上均未將「會
    員」之買賣下單至合法的證券交易市場，而係以買空賣空之
    方式，由「會員」決定賣出或買進價格及張數，以下單個股
    之漲、跌決定輸贏金額。紀建州並於每週五停止下注賭博後
    至下週一間，與具「大股東」身分之賭客結算每週累積賭金
    之損益，若「大股東」及所管理之下線賭客輸錢，則紀建州
    需支付該「大股東」該週累積賭金損益百分之5 之結算金額
    ，若「大股東」及其所管理之下線賭客贏錢，則「大股東」
    亦需支付紀建州該週累積賭金損益百分之5 之結算金額以牟
    利。此外，紀建州並與部分「大股東」之賭客以每週累積交
    易賭金額計算退佣金。上開不法利益並於結算後由紀建州或
    「大股東」匯至對方所提供之帳戶內。嗣經檢察官指揮警、
    調持搜索票於99年3 月18日18時許，搜索上開辦公處所，扣
    得如附表除編號8、10、11外其餘所示之物而查獲。
二、案經嘉義市政府警察局移送臺灣嘉義地方法院檢察署檢察官
    偵查起訴。
    理  由
一、本件係經被告紀建州於準備程序當庭表示認罪，而經本院裁
    定以簡式審判程序加以審理，則依據刑事訴訟法第273 條之
    2 、同法第159 條第2 項之規定，不適用傳聞法則有關限制
    證據能力之相關規定，合先敘明。
二、上開犯罪事實，業經被告紀建州於偵查及本院審理中坦承不
    諱，核與證人即共同被告蘇紀敏、證人即受僱之人張文、
    陳星甯、吳靜宜、錢佩億、李佳雯等人偵查中之證述大致相
    符，且有法務部調查局嘉義市調查站搜索扣押筆錄、扣押物
    品目錄表、0222開會記錄、公司總帳影本各1 份、營利事業
    暨扣繳單位稅籍線上查調結果、財政部稅務入口網營業登記
    資料公示查詢（附於偵卷證物袋內）等在卷可稽，以及如附
    表除編號8 、10、11外其餘所示之物扣案可憑。是被告上開
    自白核與事實相符，均堪採憑。從而，本件事證明確，被告
    上開犯行堪以認定，應依法論科。
三、按刑法圖利供給賭博場所罪，本不以其場所為公眾得出入者
    為要件，而所謂之「賭博場所」，只要有一定之所在可供人
    賭博財物即可，非謂須有可供人前往之一定空間場地始足為
    之。且以現今科技之精進，電話、傳真、網路均可為傳達賭
    博訊息之工具，例如主觀上有營利意圖而提供網址供人賭博
    財物者，亦屬提供賭博場所之一種，而以傳真或電話之方式
    簽注號碼賭博財物，與親自到場簽注賭博財物，僅係行為方
    式之差異而已，並不影響其為犯罪行為之認定（最高法院94
    年度臺非字第108 號判決意旨參照）。是以，用電腦設備連
    接網際網路上網，堪認屬可供不特定人得以共見共聞之公共
    資訊傳輸場所，揆諸上揭實務見解，提供簽賭網站帳號、密
    碼，以電腦設備連接上網而在公開簽賭網站賭博財物，應認
    已符合在公眾得出入場所賭博及聚眾賭博、供給賭博場所之
    犯罪構成要件。故核被告紀建州所為，係犯刑法第266 條第
    1 項前段之賭博罪，及同法第268 條前段、後段之圖利供給
    賭場罪及圖利聚眾賭博罪。被告與真實姓名、年籍不詳，綽
    號成年人共同經營上開賭博網站，並與招攬之「大股東」、
    「股東」、「總代理」、「代理」等人，就經營上開賭博網
    站，均有犯意聯絡及行為分擔，為共同正犯。被告自98年8
    月14日起至99年月3 月18日遭查獲時止，反覆多次意圖營利
    供給賭博場所、聚眾賭博，及在公眾得出入之場所為賭博行
    為，犯罪行為甚屬密集，顯見被告於行為之初基於營利之意
    圖為之，本具有反覆實施之特性，被告所為應論以「構成要
    件之行為單數」中之「集合犯」型態，為「包括一罪」，均
    僅受1 次之刑法評價。又被告1 行為而觸犯上開3 罪名，為
    想像競合犯，應依刑法第55條之規定，從較重之圖利聚眾賭
    博罪處斷。爰審酌被告素行尚佳，有臺灣高等法院被告前案
    紀錄表1 份在卷可參，經營網站簽賭之時間長達半年餘，且
    該組織經營上開簽賭網站甚為縝密，規模非微，對社會善良
    風俗產生不良影響，惟犯罪後坦承犯行，態度良好，並於本
    院審理中表示認罪願受科刑之意，已見悔意，量處如主文所
    示之刑，以資懲儆。至公訴人雖對被告具體求處有期徒刑2
    年6 月，惟按「刑事審判之量刑，在於實現刑罰權之分配的
    正義。故法院對有罪之被告科刑，應符合罪刑相當之原則，
    使罰當其罪，以契合人民之法律感情。此所以刑法第57條明
    定科刑時應審酌一切情狀，尤應注意該條所列各款事項，以
    為科刑輕重之標準。」，迭經最高法院93年度台上字第3973
    號、94年度台上字第2131號、94年度台上字第2275號等刑事
    判決在案，本院審酌刑法第57條各款所臚列情事，考量被告
    上開犯行，簽賭網站規模雖屬非微，然依現有證據僅顯示被
    告上開公司於經營期間，僅獲利人民幣175784.52 元（約新
    臺幣82萬餘元），所得非鉅，是依此等犯罪情節，本院認科
    處如主文所示之刑即可達罰當其罪之目的，公訴人之求刑稍
    屬過重，附此敘明。
四、另被告前未曾因故意犯罪受有期徒刑以上刑之宣告，業如前
    述，被告所經營之賭博網站規模雖屬非微，然依現有證據顯
    示所得尚屬有限，且經此起訴、審判之教訓，應當知所警惕
    ，信無再犯之虞，本院認其所宣告之刑，以暫不執行為適當
    ，併予宣告緩刑3 年，以啟自新。另為收儆懲之效，併依刑
    法第74條第2 項第4 款之規定，命被告應於本判決確定之日
    起1 年內向公庫支付100 萬元，及依同條項第5 款之規定，
    命被告應於本判決確定之日起2 年內向指定之公益團體、地
    方自治團體或社區提供160 小時之義務勞務（公益團體、地
    方自治團體或社區提供義務勞務，屬執行之問題，應由執行
    檢察官斟酌全案情節及各公益團體、地方自治團體或社區之
    需求指定）。又受緩刑之宣告而有執行刑法第74條第2 項第
    5 款所定事項者，應於緩刑期間內付保護管束，亦為刑法第
    93條第1 項第2 款所明定，爰依法併諭知緩刑期內付保護管
    束。
五、末查扣案如附表除編號8 、10、11外其餘所示之物，均係被
    告所有並持供本件賭博犯罪所用之物，業據被告供述在卷，
    爰依刑法第38條第1 項第2 款之規定宣告沒收。另如附表編
    號8 、10及11之物，業據本院函詢台北富邦商業銀行股份有
    限公司，分別據該公司嘉義分行財富管理函覆稱：帳號0000
    00000000，自開戶98年9 月1 日迄今，該帳戶皆未有任何交
    易資料等語（見本院卷第107 頁），該公司安平分行財富管
    理函覆稱：華通資訊企業社紀建州（帳號000000000000）於
    本行開戶後，未做任何交易即辦理帳戶銷戶等語（見本院卷
    第110 頁），是尚無證據顯示如附表編號8 、10、11之物與
    被告上開犯行有涉，爰不另為宣告沒收，附此敘明。
據上論斷，應依刑事訴訟法第273 條之1 第1 項、第299 條第1
項前段、刑法第28條、第268 條、第266 條第1 項前段、第55條
、第41條第1 項前段、第38條第1 項第2 款、第74條第1 項第1
款、第2 項第5 款、第93條第1 項第2 款，刑法施行法第1 條之
1 第1 項、第2 項，判決如主文。
本案經檢察官林俊良到庭執行職務
中    華    民    國   100    年    4     月    26    日
                  刑事第一庭    法  官  張志偉
以上正本證明與原本無異。
如不服本判決應於收受判決後10日內向本院提出上訴書狀，並應
敘述具體理由；其未敘述上訴理由者，應於上訴期間屆滿後20日
內向本院補提理由書（均須按他造當事人之人數附繕本）「切勿
逕送上級法院」。告訴人或被害人如對於本判決不服者，應具備
理由請求檢察官上訴，其上訴期間之計算係以檢察官收受判決正
本之日期為準。
中    華    民    國   100    年    4     月    26    日
                                書記官  張子涵
附錄法條：刑法第266 條第1 項、第268 條
（普通賭博罪與沒收物）
在公共場所或公眾得出入之場所賭博財物者，處 1 千元以下罰
金。但以供人暫時娛樂之物為賭者，不在此限。
當場賭博之器具與在賭檯或兌換籌碼處之財物，不問屬於犯人與
否，沒收之。
（圖利供給賭場或聚眾賭博罪）
意圖營利，供給賭博場所或聚眾賭博者，處 3 年以下有期徒刑
，得併科 3 千元以下罰金。
附表
┌──┬─────────────────────┬───┐
│編號│               品        名               │數量  │
├──┼─────────────────────┼───┤
│ 1  │電腦主機                                  │18臺  │
├──┼─────────────────────┼───┤
│ 2  │電腦螢幕                                  │28臺  │
├──┼─────────────────────┼───┤
│ 3  │鍵盤                                      │16臺  │
├──┼─────────────────────┼───┤
│ 4  │不斷電系統                                │3臺   │
├──┼─────────────────────┼───┤
│ 5  │電子計算機                                │14臺  │
├──┼─────────────────────┼───┤
│ 6  │滑鼠                                      │10個  │
├──┼─────────────────────┼───┤
│ 7  │華通資訊下單交易流程表                    │1張   │
├──┼─────────────────────┼───┤
│    │臺北富邦商業銀行股份有限公司（下稱富邦銀行│1冊   │
│ 8  │）華通資訊企業社紀建州帳號000000000000號帳│      │
│    │戶存摺                                    │      │
├──┼─────────────────────┼───┤
│ 9  │富邦銀行存摺類存款存入存根                │1冊   │
├──┼─────────────────────┼───┤
│ 10 │富邦銀行紀建州帳號000000000000號帳戶存摺  │1冊   │
├──┼─────────────────────┼───┤
│ 11 │富邦銀行帳號0000000000000000號金融卡      │1張   │
├──┼─────────────────────┼───┤
│ 12 │華通資訊企業社大小章                      │2枚   │
├──┼─────────────────────┼───┤
│ 13 │華通資訊企業社電話分機表                  │1張   │
├──┼─────────────────────┼───┤
│ 14 │員工打卡單                                │12張  │
├──┼─────────────────────┼───┤
│ 15 │華通資訊企業社與客戶連絡用手機            │2具   │
├──┼─────────────────────┼───┤
│ 16 │PC-00000000000000電腦及gucci8899@gmail及語│1片   │
│    │音錄音伺服器備份檔之數位資料              │      │
├──┼─────────────────────┼───┤
│ 17 │A15電腦及gucci7788@gmail數位資料          │1片   │
├──┼─────────────────────┼───┤
│ 18 │電話機                                    │4臺   │
├──┼─────────────────────┼───┤
│ 19 │雷射印表機                                │1臺   │
├──┼─────────────────────┼───┤
│ 20 │會員平倉空白紀錄表                        │3張   │
├──┼─────────────────────┼───┤
│ 21 │陸股漲跌紀錄表                            │14張  │
├──┼─────────────────────┼───┤
│ 22 │陸股停牌紀錄表                            │12張  │
├──┼─────────────────────┼───┤
│ 23 │陸股除權息紀錄表                          │7張   │
├──┼─────────────────────┼───┤
│ 24 │陸股新股上市紀錄表                        │1張   │
├──┼─────────────────────┼───┤
│ 25 │陸股大小非紀錄表                          │3張   │
├──┼─────────────────────┼───┤
│ 26 │陸股除權息空白紀錄表                      │10張  │
├──┼─────────────────────┼───┤
│ 27 │工作備忘便條紙                            │3張   │
├──┼─────────────────────┼───┤
│ 28 │華通資訊企業社會員人數紀錄簿              │1本   │
├──┼─────────────────────┼───┤
│ 29 │華通資訊企業社工作守則                    │1張   │
├──┼─────────────────────┼───┤
│ 30 │與其他同業比較宣傳單                      │5張   │
├──┼─────────────────────┼───┤
│ 31 │同業點差空白紀錄表                        │10張  │
├──┼─────────────────────┼───┤
│ 32 │同業點差紀錄表                            │7張   │
├──┼─────────────────────┼───┤
│ 33 │會員平倉空白紀錄表                        │10張  │
├──┼─────────────────────┼───┤
│ 34 │客戶下單流程表                            │1張   │
├──┼─────────────────────┼───┤
│ 35 │客戶檢查帳                                │1張   │
├──┼─────────────────────┼───┤
│ 36 │陸股漲跌空白紀錄表                        │12張  │
├──┼─────────────────────┼───┤
│ 37 │陸股大小非及新股空白紀錄表                │15張  │
├──┼─────────────────────┼───┤
│ 38 │華通資訊企業社員工工作守則                │6張   │
├──┼─────────────────────┼───┤
│ 39 │與客戶交易之相關資料                      │1冊   │
├──┼─────────────────────┼───┤
│ 40 │網路路由器                                │1臺   │
├──┼─────────────────────┼───┤
│ 41 │IP分享器                                  │1臺   │
├──┼─────────────────────┼───┤
│ 42 │語音紀錄器                                │2臺   │
├──┼─────────────────────┼───┤
│ 43 │監視系統螢幕                              │1臺   │
├──┼─────────────────────┼───┤
│ 44 │監視系統鏡頭                              │4個   │
├──┼─────────────────────┼───┤
│ 45 │監視系統主機                              │1臺   │
├──┼─────────────────────┼───┤
│ 46 │伺服器                                    │3臺   │
├──┼─────────────────────┼───┤
│ 47 │中華電信股份有限公司數據機                │2臺   │
├──┼─────────────────────┼───┤
│ 48 │股票系統交易流程表                        │1頁   │
├──┼─────────────────────┼───┤
│ 49 │華通資訊企業社99年元月開支表              │1頁   │
├──┼─────────────────────┼───┤
│ 50 │CEO程式修改資料                           │1頁   │
└──┴─────────────────────┴───┘